【裁判字號】    95,訴,677
【裁判日期】    951031
【裁判案由】    侵權行為損害賠償
【裁判全文】
臺灣板橋地方法院民事判決               95年度訴字第677號
原      告  丁○○
訴訟代理人  黃敏哲律師
被      告  丙○○
            佳禾汽車交通股份有限公司
法定代理人  己○○
訴訟代理人  乙○○
            甲○○
上列當事人間請求侵權行為損害賠償事件，經本院於民國95年10
月16日言詞辯論終結，判決如下：
    主  文
被告應連帶給付原告新台幣玖萬柒仟零陸拾壹元，及被告丙○○
自民國九十五年二月二十二日起、被告佳禾汽車交通股份有限公
司自民國九十五年二月十八日起均至清償日止，按年息百分之五
計算之利息。
原告其餘之訴駁回。
訴訟費用由被告連帶負擔五分之一，餘由原告負擔。
本判決第一項得假執行；但被告如於執行標的物拍定、變賣或物
之交付前，以新台幣玖萬柒仟零陸拾壹元為原告預供擔保，或將
請求標的物提存，得免為假執行。
原告其餘假執行之聲請駁回。
    事實及理由
一、原告起訴主張：被告丙○○為被告佳禾汽車交通股份有限公
    司（下稱佳禾汽車公司）之受僱計程車司機，以駕駛營業小
    客車為業，於民國94年2 月27日下午1 時20分許，駕駛車牌
    號碼9M-885號營業小客車，沿台北縣永和市○○路由南往北
    方向行駛，迨行經永平路與新生路設有閃光黃燈特種閃光號
    誌之交岔路口時，明知閃光黃燈表示「警告」，車輛應減速
    接近，注意安全，小心通過，又汽車行駛時，駕駛人應注意
    車前狀況，並隨時採取必要之安全措施，而依當時天候晴朗
    ，日間自然光線，路面乾燥、無缺陷且無障礙物及視距良好
    等情形，並無不能注意之情事，竟疏未注意及此，不慎與沿
    新生路由東向西方向行駛，卻未注意行經設有閃光灴燈號誌
    路口時，支道車應讓幹道車先行之原告所騎乘之車牌號碼GD
    I-489 號重型機車發生撞擊，致原告人車倒地，受有左胸挫
    傷合併左側第五、六、七、八肋骨骨折及左肩峰鎖關節脫臼
    之傷害。被告丙○○業務過失傷害之犯行，業經臺灣板橋地
    方法院檢察署檢察官偵查後提起公訴，經本院以94年度交易
    字第315 號案件受理，並判處拘役30日確定，足見被告丙○
    ○過失傷害之侵權行為至為明顯，原告自得請求被告丙○○
    賠償因車禍所生之損害，又被告佳禾汽車公司既為被告丙○
    ○之僱用人，依法亦應連帶負責。原告因本件車禍致受有醫
    療費用新台幣（下同）88,035元、看護費用8,448 元（每月
    以15,840元計算，期間94年2 月27日迄94年3 月8 日及94年
    3 月11日至94年3 月16日，合計16日）、交通費用2,855 元
    、94年2 月28日起至94年10月31日止不能工作之損害252,00
    0 元（原告每月平均薪資31,500元，計算8 個月之薪資）、
    慰撫金200,000 元等語。爰依民法第184 條第1 項前段、第
    188 條第1 項前段、第193 條第1 項、第195 條第1 項前段
    之規定，聲明求為判決：(一)被告應連帶給付原告551,338 元
    ，及自起訴狀繕本送達翌日起至清償日止，按年息百分之5
    計算之利息；(二)陳明願供擔保請准宣告假執行。
二、被告則以：本件車禍經送鑑定結果，係認原告行經設有閃光
    紅燈號誌路口，支線道車未讓幹線道車先行為肇事主因，則
    原告顯然就本件車禍之發生與有過失，自應減輕被告之賠償
    責任。此外，由於被告丙○○所駕駛之車號9M-885號營業小
    客車亦於本件車禍事故中遭致毀損，其修復費用為54,850元
    ，且被告丙○○因上揭車輛進廠修復，致7 個工作天無法營
    業，而受有營業損失10,500元，另被告丙○○就車號GDI-48
    9 號重型機車之修復費用7,000 元亦已先行全數支出完畢，
    則就前揭被告丙○○所受損害，原告亦應負部分賠償、分擔
    之責，被告自得以之主張與本件原告之請求相互抵銷等語，
    資為抗辯，並聲明求為判決：原告之訴及假執行之聲請均駁
    回；如受不利判決，願供擔保請准宣告免為假執行。
三、兩造於本院95年9 月6 日言詞辯論期日當庭協議簡化爭點，
    其不爭執及爭執之事項如下：
  (一)兩造不爭執之事項：
  1.被告丙○○為被告佳禾汽車公司之受僱計程車司機，以駕駛
    營業小客車為業，於94年2 月27日下午1 時20分許，駕駛車
    牌號碼9M-885號營業小客車，沿臺北縣永和市○○路由南往
    北方向行駛，迨行經永平路與新生路設有閃光黃燈特種閃光
    號誌之交岔路口時，不慎與沿新生路由東向西方向行駛，適
    行經設有閃光紅燈號誌路口之原告所騎乘之車牌號碼GDI-48
    9 號重型機車發生撞擊，致原告人車倒地，受有左胸挫傷合
    併左側第五、六、七、八肋骨骨折及左肩峰鎖關節脫臼之傷
    害。
  2.被告就本件車禍之發生，有未遵行閃光黃燈表示「警告」，
    車輛應減速接近，注意安全，小心通過以及未注意車前狀況
    ，隨時採取必要安全措施之過失。原告亦與有行經設有閃光
    紅燈號誌路口支道車未讓幹道車先行之過失。
  3.原告提出之診斷證明書、醫藥費用單據、交通費用單據均為
    真正；原告請求之醫藥費用88,035元、看護費用8,448 元、
    交通費用2,855 元均無意見，同意給付。
  4.原告主張因受傷而不能工作之期間為8 個月，無意見。
  5.本件訴訟標的法律關係為：侵權行為損害賠償請求權。
  (二)兩造爭執之事項：
  1.原告與有過失，其過失比例為若干？
  2.原告得請求損害賠償之金額為若干？原告之薪資為何？原告
    請求精神慰撫金是否過高？
  3.被告得主張抵銷之數額為何？車號9M-885號營業小客車受損
    之修復費用為若干？被告所受營業損失若干？車號GDI-489
    重型機車之修復費用為若干？
四、原告主張被告丙○○為被告佳禾汽車公司之受僱計程車司機
    ，於94年2 月27日下午1 時20分許，駕駛車號9M-885號營業
    小客車，沿台北縣永和市○○路由南往北方向行駛，迨行經
    永平路與新生路交岔路口時，不慎與沿新生路由東向西方向
    行駛由原告所騎乘之車號GDI-489 號重型機車發生撞擊，致
    原告人車倒地，受有左胸挫傷合併左側第五、六、七、八肋
    骨骨折及左肩峰鎖關節脫臼之傷害。被告丙○○就車禍之發
    生有過失之事實，業據原告提出診斷證明書3 紙、本院94年
    度交易字第315 號刑事判決影本1 件為證，並經本院依職權
    調閱本院94年度交易字第315 號業務過失傷害刑事案卷查明
    屬實，且經兩造協議所不爭執，堪信為真實。
五、按汽車行駛至交岔路口，其行進、轉彎應遵守燈光號誌之指
    示，以及汽車行駛時，駕駛人應注意車前狀況，並隨時採取
    必要之安全措施，道路交通安全規則第102 條第1 項第1 款
    、第94條第3 項分別定有明文。又閃光黃燈表示「警告」，
    車輛應減速接近，注意安全，小心通過，道路交通標誌標線
    號誌設置規則第211 條第1 項第1 款亦定有明文。被告丙○
    ○領有合格之汽車駕駛執照，對於上開規定自應知悉，被告
    丙○○駕車行經本件車禍發生地點時，即應注意上開規定，
    減速接近，注意安全，小心通過，並注意車前狀況，隨時採
    取必要安全，且依當時天候及道路狀況等駕駛環境，亦無不
    能注意之情事，竟疏未注意貿然通過以致肇事，被告丙○○
    就本件車禍發生確有過失，且被告丙○○有過失一節，復據
    兩造當庭協議不爭執，被告丙○○自應負過失責任。
六、次按因故意或過失，不法侵害他人之權利者，負損害賠償責
    任；受僱人因執行職務，不法侵害他人之權利者，由僱用人
    與行為人連帶負損害賠償責任。又不法侵害他人之身體或健
    康者，對於被害人因此喪失或減少勞動能力或增加生活上之
    需要時，應負損害賠償責任；不法侵害他人身體、健康、名
    譽、自由、信用、隱私、貞操或不法侵害其他人格法益而情
    節重大者，被害人雖非財產上之損害，亦得請求賠償相當之
    金額，民法第184 條第1 項前段、第188 條第1 項前段、第
    193 條第1 項、第195 條第1 項前段分別定有明文。被告丙
    ○○就本件車禍之發生確有過失乙節，已如前述，被告丙○
    ○係被告佳禾汽車公司受僱之計程車司機，被告佳禾汽車公
    司依法應負僱用人責任，復為兩造當庭協議所不爭執，被告
    自應就原告因本件車禍事故所受之損害連帶負責。茲將原告
    得請求賠償之金額分述如下：
  (一)醫藥費用：
    原告主張其因本件車禍，致支出醫藥費用88,035元之事實，
    業據其提出醫療費用單據影本在卷為證（見95年度板調字第
    43號卷第17頁至第90頁），且為被告所不爭執並同意給付，
    則原告此部分之請求，自應准許。
  (二)看護費用：
    原告主張其因本件車禍受傷，於住院期間需他人全日看護，
    自94年2 月27日迄94年3 月8 日及94年3 月11日至94年3 月
    16日，合計16日，由其妻為特別看護，依行政院勞工委員會
    所定基本工資每月15,840元計算，共計支出8,448 元之看護
    費用之事實，業據原告提出診斷證明書2 紙（見上揭調解卷
    第91、92頁）為憑，且被告亦不爭執並同意給付，則原告此
    部分之請求，自亦應准許。
  (三)交通費用：
    原告主張其因本件車禍受傷，除受有左胸挫傷合併左側第五
    、六、七、八肋骨骨折及左肩峰鎖關節脫臼之傷害外，尚且
    左腳踝及腳掌亦有多處挫傷，行動不便，需持續至醫院追蹤
    治療及復健，因而支出就診時之交通費用2,855 元之事實，
    業據原告提出計程車收據多紙影本為證（見上揭調解卷第95
    頁至第97頁），且被告對之亦不爭執，並同意給付，則原告
    此部分請求，亦應准許。
  (四)不能工作之損害：
  1.原告主張其因本件車禍致自94年2 月28日起至94年10月31日
    止共計8 個月無法工作，以其每月平均薪資31,500元計算，
    共受有252,000 元之損害等語。被告對於原告主張8 個月不
    能工作之期間固無爭執，惟仍抗辯稱：原告每月平均薪資應
    無高達31,500元，蓋依原告年逾60歲之體力，尚能不間斷終
    月從事油漆勞動如此繁重之工作，不免令人質疑云云。
  2.經查原告因本件車禍受有上揭之傷害，於94年2 月27日急診
    住院至94年3 月8 日出院，約需1 年期間始能再從事原任職
    之油漆工工作之事實，業據財團法人天主教耕莘醫院永和分
    院函覆本院明確，有該院95年6 月5 日耕永字第0614號函暨
    其附件在卷可參（見本院卷第32、33頁），且被告對於原告
    主張其有8 個月期間不能工作乙節，亦不爭執，足證原告因
    本件車禍所受之傷害，確係致原告至94年10月31日止，長達
    8 個月期間不能工作。
  3.又被告雖辯稱依原告之年齡、體力，應無法不間斷終月從事
    油漆繁重工作，故其每月平均工資應無達31,500元云云。然
    查，原告於因本件車禍受傷前，係於百昱裝潢工程有限公司
    受僱工作，薪資計算方式係以日薪1500元計算，有工作才有
    薪水，薪資發放係採每10日發放1 次，以現金方式發放，按
    每10日內之實際工作日數乘以日薪1,500 元計算，平均每月
    實際工作日數至少有20日之事實，業經本院依原告聲請訊問
    證人庚○○即百昱裝潢工程有限公司負責人證述屬實（見本
    院卷第77至第79頁），且有原告所提出之在職證明書、工資
    表等在卷可按，堪信為真。是依上揭證人所述，原告之薪資
    每月應至少有30,000元，則原告所得請求之不能工作損失即
    以240,000 元（30,000×8 ＝240,000）為 適當，超過部分
    之請求，尚難認有理由。
  (五)精神慰撫金：
  1.原告主張其因本件車禍傷及胸、腹、足踝等人體重要部位，
    迭經2 次緊急手術，住院治療達十餘日，出院後復須休養相
    當期間，精神難謂無承受極大痛苦，爰請求精神慰撫金200,
    000元等語。
  2.原告因本件車禍受有左胸挫傷合併左側第五、六、七、八肋
    骨骨折及左肩峰鎖關節脫臼等傷害，已如前述，且前後歷經
    2 次手術，住院期間長達十餘日，以原告將屆60之齡，渠所
    受之痛苦自屬匪淺。次查原告為小學畢業，育有三子，名下
    擁有1 筆面積約22平方公尺土地，每月薪資約30,000元，被
    告丙○○高中畢業，每月收入約3 萬多元，名下除有1 間坐
    落於台北縣新店市尚有貸款需繳納之不動產（大樓5 樓）外
    ，無其他存款、股票、基金等有價證券，亦無汽、機車；被
    告佳禾汽車公司登記資本額為10,000,000元，94年度營利事
    業所得稅之課稅所得為13,106元，名下總共有14輛車，其中
    13輛係屬靠行車輛，僅1 輛為其所有等情，業據兩造分別陳
    述在卷，並有土地所有權狀、土地暨建物登記謄本、房屋貸
    款餘額證明書、公司登記資料、營利事業所得稅結算申報書
    等在卷可參，茲本院審酌兩造之身分、地位，經濟能力及被
    告侵害原告之程度等一切情狀，認原告請求精神慰撫金200,
    000 元尚屬過高，應予核減為180,000元，始稱允適。
  (六)綜上，原告因本件車禍共計受有519,338 元之損害（計算式
    ：88,035元＋8,448 元＋2,855 元＋240,000 元＋180,000
    元＝519,338 元）。
七、原告就本件車禍亦與有十分之七之過失責任，應減輕被告十
    分之七之過失責任：
  (一)被告抗辯原告於騎乘機車行經車禍發生地點，亦疏未注意行
    經閃光紅燈號誌路口，支線道車應讓幹線道車先行，其就本
    件車禍之發生亦與有過失，應同負其責等語。
  (二)按汽車行駛至交岔路口，其行進、轉彎應遵守燈光號誌之指
    示；又閃光紅燈表示「停車再開」，車輛應減速接近，先停
    止於交岔路口前，讓幹道車優先通行後認為安全時，方得續
    行，道路交通安全規則第102 條第1 項第1 款、道路交通標
    誌標線號誌設置規則第211 條第1 項第2 款分別定有明文。
    原告騎乘車號GDI-489 號重型機車行經本件車禍發生地點之
    交岔路口，應注意設有閃光紅燈之支線道車應禮讓幹線道車
    先行，且當時亦無不能注意之情形，猶疏未注意，即貿然通
    過，致生本件車禍，其亦有過失甚明，此並為兩造所不爭執
    。本院因認原告所騎乘之重型機車係屬支線道車，理應優先
    禮讓被告丙○○所駕駛之營業小客車即幹線道車先行通過，
    竟未禮讓，其過失程度顯然較高，被告丙○○就本件車禍之
    發生雖有過失，惟其過失程度顯然較原告為低，原告應自負
    十分之七之過失責任，故應減輕被告十分之七之過失責任，
    即被告就原告所受之前揭損害，應連帶賠償之金額為155,80
    1 元（計算式：519,338 元×0.3 ＝155,801 元，元以下四
    捨五入）。
八、又保險人依本法規定所為之保險給付，視為被保險人損害賠
    償金額之一部分；被保險人受賠償請求時，得扣除之，強制
    汽車責任保險法第32條定有明文。查原告因本件車禍所領取
    之強制責任保險理賠金為46,710元，有原告提出之匯款資料
    在卷可稽，且為被告所不爭執（見本院卷第106 頁、第102
    頁），依上開說明，即應視為被告損害賠償金額之一部分，
    得予以扣除。是被告就原告所受之前揭損害，於本件訴訟中
    尚應連帶負責賠償之金額為109,091元（計算式：155,801元
    －46,710元＝109,091 元，元以下四捨五入）。
九、末按二人互負債務，而其給付種類相同，並均屆清償期者，
    各得以其債務，與他方之債務，互為抵銷，民法第334 條第
    1 項前段定有明文。又因連帶債務人中之一人為清償、代物
    清償、提存、抵銷或混同而債務消滅者，他債務人亦同免其
    責任，同法第274 條亦有規定。承前所述，原告就本件車禍
    之發生，既同有過失，則其對於被告丙○○因本件車禍所遭
    受之損害（指車號9M-885號營業小客車修復費用及營業損失
    部分），自亦應按其過失比例，依民法侵權行為之規定對被
    告丙○○負責。另關於車號GDI-489 號重型機車修復費用部
    分，因被告丙○○與原告為本件車禍發生之共同侵權行為人
    ，依法應對該車所有權人即訴外人郭旭欽負連帶賠償責任。
    但因該車之修復費用已先行由被告丙○○支付，則被告丙○
    ○基於民法第280 條、第281 條關於連帶債務人內部分擔及
    求償之規定，亦得對原告請求償還其應分擔之部分。準此，
    被告丙○○以其對原告有債權可供抵銷等語置辯，即屬有據
    。次按損害賠償除法律另有規定或契約另有訂定外，應以填
    補債權人所受損失及所失利益為限，民法第216 條第1 項定
    有明文。又不法毀損他人之物者，被害人得請求賠償其物因
    毀損所減少之價額，且得以修復費用為估定之標準，但以必
    要者為限，最高法院77年度第9 次民事庭會議決議亦有明文
    可參。茲將被告丙○○得請求原告賠償或分擔之金額（亦即
    得主張抵銷之數額），分述如下：
  (一)車號9M-885號營業小客車修復費用部分：
  1.被告丙○○主張：因本件車禍之發生，造成訴外人戊○○所
    有因靠行關係登記於被告佳禾汽車公司名下之車號9M-885號
    營業小客車受損，計支出修復費用54,850元，且訴外人戊○
    ○已將上開請求賠償之權利轉讓與伊，並提出估價單2 份、
    權利移轉書1 紙為證；原告則否認上開估價單之真正，並爭
    執債權移轉書之真實性云云。
  2.經查，車號9M-885號營業小客車確為訴外人戊○○所有，因
    靠行而登記於被告佳禾汽車公司名下，於94年2 月27日被告
    丙○○駕駛時，因與原告發生車禍而受損，訴外人戊○○已
    將該車受損所得請求權利移轉予被告丙○○之事實，業據本
    院依職權向訴外人戊○○查明屬實，有訴外人戊○○函覆本
    院之陳報狀暨其附件在卷可按（見本院卷第96、97頁），且
    已為原告所不爭執（見本院卷第101 頁），自堪信為真實。
  3.原告固復抗辯：因被告丙○○並未將上開債權讓與之事實對
    原告本人為通知，是依法對於原告尚不發生效力云云。惟查
    訴訟代理人就其委任之事件，有代為一切訴訟行為之權，此
    項代理權尚包括當事人本人於訴訟上所得行使之私法上權利
    及受領對造就該事件對其委任之當事人所為私法上意思表示
    之權限在內，有最高法院70年度台上字第3482號判決意旨可
    參，且債權之讓與，依民法第297 條第1 項之規定，非經讓
    與人或受讓人通知債務人，對於債務人固不生效力，然法律
    設此規定之本旨，無非使債務人知有債權讓與之事實，免誤
    向原債權人清償而已。因此，被告丙○○於本件訴訟中既已
    主張上開債權讓與之事實而為抵銷之抗辯，且原告訴訟代理
    人就該債權讓與事實之存在與否，雖先有所爭執，但後亦不
    加否認，依前所述，被告丙○○受讓訴外人戊○○對原告之
    債權，對於原告自應認已生效力，不容恣意藉詞尚未通知原
    告本人而予以否決，是原告辯稱上開債權讓與之事實，對其
    尚不生效力云云，誠無足採。
  4.又被告丙○○就車號9M-885號營業小客車之修復費用，雖有
    提出估價單2 紙為憑，然該估價單之真正為原告所否認，且
    據本院依職權調查結果，經訴外人陳銘德即合鎰汽車修護廠
    負責人回覆稱：車號9M-885號營業小客車於94年3 月1 日進
    廠，交委本廠修理右前側碰撞損壞部位，因本人專業是鈑金
    、烤漆，所以只對該車進行鈑金、烤漆方面之維修，其他項
    目並非本廠所為。至來函所附之估價單，係應被告丙○○要
    求給予空白未填寫之估價單，方便其他非本廠維修項目一併
    填寫，其內容並非本廠人員所為，本廠對該車因此次事故所
    為維修內容，僅包括前保桿皮更換、右前葉子板更換、前保
    桿烤漆、右前葉子板烤漆，合計費用為9,90 0元（包括工資
    3, 100元、零件6,800 元）等語綦詳，有其陳報狀1 份在卷
    可按（見本院卷第98頁），是上開估價單固不足為有利被告
    丙○○之認定，但因原告對於前開訴外人陳銘德之回覆內容
    已當庭表示不爭執，故本院認就車號9M-885號營業小客車之
    修復費用部分，應以其所述之修復費用9,900 元為據，並應
    扣除折舊。茲查車號9M-885號營業小客車，係於89年7 月出
    廠，有該車車籍資料在卷可參（見本院卷第65頁），距本件
    於94年2 月27日肇事時已有4 年8 月，超過行政院86年12月
    30日修正公佈之固定資產耐用年數表規定，營業用小客車耐
    用年限之4 年，依平均法計算，參酌所得稅法第51條、第54
    條、同法施行細則第48條之規定，則4 年8 月之車應僅餘殘
    值即按新車價值10％計算，故前揭零件費用扣除折舊後為68
    0 元（計算式：6,800 元×10％＝680 元），加工資3,100
    元，合計為3,780 元。是本件就車號9M-885號營業小客車修
    復費用部分，被告丙○○得請求原告賠償之金額為2,646 元
    （計算式：3,780 元×70％＝2,646 元），超過部分被告丙
    ○○之請求，則屬無據。
  (二)車號GDI-489號重型機車修復費用部分：
    被告丙○○主張因本件車禍之發生，致訴外人郭旭欽所有車
    號GDI-489 號重型機車受損，其已先行支出該車修復費用7,
    000 元之事實，業據提出估價單1 紙為證，且為原告所不爭
    執，堪信為真。又上開修復費用7,000 元係包括工資2,560
    元、零件4,440 元乙節，亦經本院依職權查明在卷，有訴外
    人八馬車業行所陳報之資料在卷可參（見本院卷第99頁）。
    準此，承前所述，原告對於本件車禍之發生既同有過失，而
    與被告丙○○為共同侵權行為人（就訴外人郭旭欽而言），
    則基於連帶債務人內部分擔及求償之規定，被告丙○○抗辯
    原告就車號GDI-489 號重型機車所受之損害，亦應依其過失
    比例分擔責任等語，自屬有據，且依上揭說明，得以修復費
    用為估定之標準，惟須扣除折舊。茲查車號GDI-489 號重型
    機車係於84年1 月出廠，有該車車籍資料在卷可參（見本院
    卷第109 頁），距本件於94年2 月27日肇事時已有10年2 月
    ，超過行政院86年12月30日修正公佈之固定資產耐用年數表
    規定，機器腳踏車耐用年限之3 年，依平均法計算，參酌所
    得稅法第51條、第54條、同法施行細則第48條之規定，則10
    年2 月之車應僅餘殘值即按新車價值10％計算，故前揭零件
    費用扣除折舊後為444 元（計算式：4,440 元×10％＝444
    元），加工資2,560 元，合計為3004元。是本件就車號GDI-
    489 號重型機車修復費用部分，被告丙○○得請求原告分擔
    之金額為2,103 元（計算式：3, 004元×70％＝2,103 元）
    ，超過部分被告丙○○之請求，則屬無據。
  (三)營業損失部分：
  1.被告丙○○主張因本件車禍之發生，造成其賴以駕駛為業之
    車號9M-885號營業小客車受損，需進廠修復，致有7 日無法
    營業，受有營業損失每日1,500 元，共計10,500元，並提出
    台北縣計程車客運商業同業公會95年2 月7 日函1 件為證；
    原告則以被告丙○○所提出之證據尚無法證明其確實受有營
    業損失云云置辯。
  2.經查，被告丙○○係以駕駛營業小客車為業之人，此為原告
    所不爭執，並經刑事判決認定在卷，則按諸常情，被告丙○
    ○因車號9M-885號營業小客車進廠修復而無法駕駛該車營業
    ，因而受有營業上之損失，係屬當然，原告前揭所辯，顯不
    足採。至被告丙○○所受之營業損失，其主張有7 日不能營
    業乙節，業經本院依職權向訴外人陳銘德查明，經其回覆稱
    修復期間約7 個工作天屬實（見本院卷第98 頁）， 固堪採
    信，惟其主張每日以1,500 元計算云云，則與其所提出之台
    北縣計程車客運商業同業公會95年2 月7 日函所示，該縣公
    司暨個人車行計程車，94年2 月營業損失，以每月26日營運
    計算，每日應為1,486 元等情不符，尚屬無據，而應以上揭
    函示內容為準。是被告丙○○得向原告請求賠償之營業損失
    為7,281 元（計算式：1,486 元×7 ＝10,402元；10,402元
    ×70％＝7,281 元，元以下四捨五入），超過部分被告丙○
    ○之請求亦無理由。
  (四)綜上所述，被告丙○○因本件車禍之發生，得向原告請求賠
    償及分擔之金額為12,030元（計算式：2,646 元＋2,103 元
    ＋7,281 元＝12,030元），於此範圍內被告丙○○所為之抵
    銷抗辯，洵屬於法有據，其餘超過部分，則屬無由。
十、從而，原告依據侵權行為法律關係，請求被告連帶賠償97,0
    61元（計算式：109,091 元－12,030元＝97,061元），及自
    起訴狀繕本送達翌日即被告丙○○自95年2 月22日起、被告
    佳禾汽車公司自95年2 月18日起均至清償日止，按年息5 ％
    計算之利息，為有理由，應予准許；逾此部分之請求，則為
    無理由，應予駁回。
十一、因本案事證已臻明確，兩造其餘主張、陳述及所提之證據
      暨攻擊防禦方法，經本院審酌後，認與本案判斷結果無影
      響，均毋庸再予一一審酌，附此敘明。
十二、本件原告勝訴部分係所命給付之金額未逾500,000 元之判
      決，應依職權宣告假執行，惟被告陳明願供擔保請准免為
      假執行之宣告，亦無不合，爰酌定相當擔保金額准許之；
      至於原告敗訴部分，其假執行之聲請已失所附麗，應予駁
      回。
十三、結論：本件原告之訴為一部有理由，一部無理由，依民事
      訴訟法第79條、第85條第2 項、第389 條第1 項第5 款、
      第39 2條，判決如主文。
中    華    民    國    95    年    10    月    31    日
                      民事第一庭法  官
上列正本係照原本作成
如對本判決上訴，須於判決送達後20日內向本院提出上訴狀
中    華    民    國    95    年    10    月    31    日
                                書記官  傅明華


司法院資訊處製作；財團法人民間司法改革基金會備份。
